# 筹办期的收入

提问人：li023 时间：2013-04-26 14:42:11
公司还没取得营业执照，但已有收入，可不可以按正常营业期做账，

回答人：chenyiwei
1 、在未取得营业执照的情况下取得的收入是什么类型的收入？是否违规？ 2 、该企业目前执行何种会计制度？新准则还是企业会计制度？

提问人：li023 时间：2013-04-27 08:50:06
小企业会计制度，它是新成立的一个分公司，收入是主营业收入

回答人：chenyiwei
因为是分公司，非独立法人，所以建议按正常途径做账。分公司没有开办期概念。

提问人：li023 时间：2013-04-27 20:35:43
陈版真好，谢谢！

回答人：chenyiwei
如果是子公司，则同样正常核算收入。小企业会计准则下对筹办期损益也是发生时正常入帐。